臺灣臺中地方法院刑事判決
110年度交易字第1718號
公  訴  人  臺灣臺中地方檢察署檢察官
被      告  詹善忠


上列被告因公共危險案件，經檢察官提起公訴（110年度速偵字
第4354號），本院判決如下：
    主    文
詹善忠犯駕駛動力交通工具而吐氣所含酒精濃度達每公升零點二
五毫克以上罪，累犯，處有期徒刑拾月。
    犯罪事實
一、詹善忠於民國110年11月8日上午8時許，在臺中市西屯區之
    都會公園內飲用高粱酒後，明知飲酒後已影響正常操控車輛
    之能力，駕車將足以危害公眾往來之安全，竟基於飲用酒類
    達相當程度而駕駛動力交通工具之犯意，於同日下午6時許
    ，騎乘車牌號碼000-000號普通重型機車上路。嗣於同日下
    午6時44分許，行經臺中市○○區○○○路000號前時，因不勝酒
    力，不慎撞擊洪鵬欽所駕駛之車牌號碼0000-00號自用小客
    車，幸無人受傷，雙方均未報警後即各自離開；復於同日下
    午6時49分許，行經臺中市○○區○○路00號前時，因不勝酒力
    自摔，經警據報到場，並於同日晚上7時20分對其實施吐氣
    酒精濃度測試，測得其吐氣所含酒精濃度為每公升1.17毫克
    ，因而查悉上情。
二、案經臺中市政府警察局烏日分局報告臺灣臺中地方檢察署檢
    察官偵查起訴。
    理    由
一、本判決下述所引用被告以外之人於審判外之供述證據，均經
    本院於審判時當庭直接提示而為合法調查，檢察官、被告詹
    善忠均同意作為證據（見本院卷第69頁），而本院審酌上開
    供述證據資料製作時之情況，並無不當取供或證明力明顯過
    低之瑕疵，認以之作為證據應屬適當，依刑事訴訟法第159
    條之5規定，認均具有證據能力。而本案所引用之其餘非供
    述證據，並無證據證明係實施刑事訴訟程序之公務員違背法
    定程序所取得，依刑事訴訟法第158條之4規定之反面解釋，
    應認均具有證據能力，併此敘明。
二、上開犯罪事實，業據被告於偵查及本院審理中坦承不諱（見
    偵卷第109頁至第110頁、本院卷第44頁、第69頁、第72頁）
    ，核與證人洪鵬欽於警詢之陳述相符（見偵卷第33頁至第35
    頁），並有員警職務報告（見偵卷第25頁）、酒精測定紀錄
    表（見偵卷第41頁）、臺中市政府警察局舉發違反道路交通
    管理事件通知單（見偵卷第45頁）、道路交通事故現場圖（
    見偵卷第47頁至第48頁）、查獲現場暨車損照片（見偵卷第
    59頁至第73頁）在卷可稽，足見被告上開任意性自白與事實
    相符，堪可採信。綜上，本案事證明確，被告上開犯行洵堪
    認定，應依法論科。
三、論罪科刑
  ㈠被告行為後，刑法第185條之3業經修正，並於111年1月28日
    經總統公布施行，於同年月30日生效。修正前刑法第185條
    之3第1項之法定刑為「2年以下有期徒刑，得併科20萬元以
    下罰金」，修正後則為「3年以下有期徒刑，得併科30萬元
    以下罰金」，而提高刑度。經比較新舊法結果，修正後之規
    定並未較有利於被告，自應依刑法第2條第1項之「從舊從輕
    」原則，適用被告行為時法即修正前刑法第185條之3第1項
    之規定予以論科。
　㈡核被告所為，係犯修正前刑法第185條之3第1項第1款駕駛動
    力交通工具而吐氣所含酒精濃度達每公升0.25毫克以上罪。
　㈢被告前因公共危險案件，經本院以106年度交易字第1070號判
    處有期徒刑6月確定，經移送入監，並於107年4月30日執行
    完畢釋放，有臺灣高等法院被告前案紀錄表存卷可稽。其於
    有期徒刑執行完畢後，5年內故意再犯本案有期徒刑以上之
    罪，為累犯，並依司法院釋字第775號解釋意旨，審酌被告
    於前案執行完畢後，未生警惕，故意再為本案犯行，足見前
    罪之徒刑執行成效不彰，其對刑罰之反應力顯然薄弱，衡量
    本案犯罪情節及被告所侵害之法益，予以加重最低本刑並無
    罪刑不相當之情事，爰依刑法第47條第1項之規定加重其刑
    。
　㈣爰以行為人之責任為基礎，審酌被告除上開構成累犯之紀錄
    外，另曾3度因公共危險案件，經法院分別判處罪刑確定並
    執行完畢，此有上開被告前案紀錄表在卷可佐。其明知酒精
    成分對人之意識、控制能力具有不良影響，飲酒後會導致對
    週遭事務之辨識及反應能力較平常狀況薄弱，對於酒後不能
    駕車，及酒醉駕車之危險性，具有相當之認識，竟仍心存僥
    倖，再為本案犯行，顯然未能記取教訓，漠視自己安危，罔
    顧公眾之生命、身體、財產安全，所為誠屬不該；並斟酌被
    告本案不慎撞擊證人洪鵬欽駕駛之車輛，復因不勝酒力自摔
    ，犯罪情節及所生危害非輕；暨被告坦承犯行之犯後態度、
    其酒醉程度超過法定標準之情節嚴重，及其犯罪動機、手段
    、犯罪情節與犯罪所生危害、自述之智識程度及家庭經濟生
    活狀況（見本院卷第73頁）等一切情狀，量處如主文所示之
    刑，以示懲儆。　
據上論斷，應依刑事訴訟法第299條第1項前段，刑法第2條第1項
前段、（修正前）第185條之3第1項第1款、第47條第1項，刑法
施行法第1條之1第1項，判決如主文。　　
本案經檢察官郭明嵐提起公訴，檢察官陳君瑜到庭執行職務。
中　　華　　民　　國　　111 　年　　3 　　月　　8 　　日
                  刑事第五庭    法  官  黃世誠
以上正本證明與原本無異。
如不服本判決應於收受送達後20日內向本院提出上訴書狀，並應
敘述具體理由；其未敘述上訴理由者，應於上訴期間屆滿後20日
內向本院補提理由書（均須按他造當事人之人數附繕本）「切勿
逕送上級法院」。
　　　　                        書記官  楊均謙
中　　華　　民　　國　　111 　年　　3 　　月　　8 　　日
附錄論罪科刑法條
修正前刑法第185條之3第1項
駕駛動力交通工具而有下列情形之一者，處二年以下有期徒刑，
得併科二十萬元以下罰金：
一、吐氣所含酒精濃度達每公升零點二五毫克或血液中酒精濃度
    達百分之零點零五以上。
二、有前款以外之其他情事足認服用酒類或其他相類之物，致不
    能安全駕駛。
三、服用毒品、麻醉藥品或其他相類之物，致不能安全駕駛。